臺灣高雄地方法院刑事判決　　　　　　　93年度易字第1896號
公　訴　人　臺灣高雄地方法院檢察署檢察官
被　　　告　乙○○　男　53歲.
被　　　告　甲○○　男　44歲.
被　　　告　丁○○
上列被告等因賭博案件，經檢察官提起公訴（93年度偵字第
20040、22408 號），本院判決如下：
    主  文
乙○○共同連續意圖營利聚眾賭博，累犯，處有期徒刑壹年。扣
案之帳本貳本、租賃契約壹份、無線對講機貳具、骰子陸拾陸粒
、撲克牌拾壹副（未開封柒副、已開封肆副）、賭桌上之撲克牌
拾陸張及賭資新臺幣壹仟玖佰元，均沒收。
甲○○共同連續意圖營利聚眾賭博，累犯，處有期徒刑捌月。扣
案之帳本貳本、租賃契約壹份、無線對講機貳具、骰子陸拾陸粒
、撲克牌拾壹副（未開封柒副、已開封肆副）、賭桌上之撲克牌
拾陸張及賭資新臺幣壹仟玖佰元，均沒收。
丁○○共同連續意圖營利聚眾賭博，處有期徒刑伍月，如易科罰
金，以參佰元折算壹日。扣案之帳本貳本、租賃契約壹份、無線
對講機貳具、骰子陸拾陸粒、撲克牌拾壹副（未開封柒副、已開
封肆副）、賭桌上之撲克牌拾陸張及賭資新臺幣壹仟玖佰元，均
沒收。
    事  實
一、乙○○前因傷害案件，經本院以89年度易字第483 號判處有
　  期徒刑5月確定，於90年4月13日因感訓折抵刑期執行完畢。
    甲○○前因連續竊盜案件，經臺灣高等法院高雄分院以89年
    上易字第325號判處有期徒刑1年確定，於90年1月18日縮短
    刑期執行完畢。詎乙○○仍不知悔改，竟意圖營利，並基於
    供給賭博場所及聚眾賭博之犯意，於民國93年9 月22日，以
    每月租金新臺幣（下同）1 萬元，向不知情之林朱美月租得
    高雄市○○區○○路76號房屋，再以每日數百元不等之代價
    ，雇用與其有相同犯意之甲○○與丁○○為現場管理人，由
    甲○○負責記帳及過濾客人，丁○○則負責打掃、收錢並將
    收取之抽頭金交給乙○○之工作。乙○○分配工作完成後，
    連續自93年9 月27日起開始招攬不特定之人至該處賭博，到
    場賭博之人，先由在該屋一樓客廳處之甲○○過濾後，引領
    通過後側之白鐵製鐵門，進入後側房間內，以撲克牌與骰子
    為賭具，以骰子決定莊家後，自Ａ到10點各4 種花色共40張
    牌為賭具，每家發2 張牌比點數大小，賠率1 賠1 與莊家對
    賭，莊家每付牌以1 小時為限，由丁○○負責收取抽頭1000
    元。嗣於93年10月2 日晚上10時50分許，在上址為警查獲甲○○、丁○○及正在該處賭博之己○○、辛○○、丙○○等
    人，並當場扣得帳本2 本、租賃契約1 份、無線電對講機2
    具、撲克牌11副（未開封4 副，已開封7 副）、賭桌上之撲
    克牌16張、骰子66粒與賭資1900元。
二、案經高雄市政府警察局苓雅分局報告臺灣高雄地方法院檢察
    署檢察官偵查後起訴。
    理  由
一、本件訊據被告乙○○對於上揭犯罪事實坦承不諱（參本院94
    年3月15日審判筆錄第3頁，94年3月23日審判筆錄第二頁）
    ；被告甲○○否認有何犯行，辯稱：「乙○○與我嫂嫂在一
    起經營水果攤，我去那邊是要找朋友，我在那邊沒有賭博也
    沒有抽頭。我是在案發地點大廳坐而已，我根本沒有在那邊
    看門及記帳。扣得之帳冊一本是我做生意用的，裡面之帳目
    是我做互助會的金額記帳。我會去案發地點，是因為我的親
    戚住在那邊隔壁，我下班偶而就會去那邊休息，我確實沒有
    受僱於乙○○」等語；被告丁○○否認有何犯行，辯稱：「
    我不是受僱於乙○○擔任現場管理人，我與乙○○根本不認
    識，因為那個房子是新租的，隔天要搬家，甲○○之大嫂找
    我去打掃，所以才去那邊，我也沒有在那邊做什麼事，也沒
    有抽頭，我從當天晚上六點多到現場打掃至晚上八點多，警
    察就衝進來了。我不是在那邊工作的，他們那邊也不是賭場
    。我到裡面去是幫辛○○打掃房子，我剛好要離開時，他們
    裡面有個人我不認識，他說他欠乙○○1000元，叫我拿去放
    在抽屜裡面，我根本不是抽頭的」等語。
二、經查：
（一）證人庚○○於本院審理時於具結後證稱：「（檢察官問：
      93年10月2日於河南路76號警察查獲本案，是你查獲的？
      ）是的。（檢察官問：當天查獲情形？）該案是93年9月
      27日接獲民眾報案，民眾說河南路76號有人聚賭，9月28
      日我主管交付我任務，我於29日、30日、1日下午2點至
      4點，晚上8點至12點，連續3天去查訪，確實有人在那邊
      聚賭，我發現前門有人負責把風，我到後門去看到裡面有
      一堆人在吆喝聚賭，確實該處有人聚賭，我就申請搜索票
      ，93年10月2日下午我申請到搜索票，我於晚上8點去看，
      還是有人聚賭，我們於晚上8點50分開始進行攻堅，該處
      很長，前門是由所長帶隊，後門是我帶隊，我們從後門門
      縫就可以看到該屋中間有人在聚賭，我告訴所長說可以攻
      堅了，我們就衝進去，剛開始前門不開，我們就破前門而
      入，剛開始是敲破玻璃門，然後進入白鐵門，進入到聚賭
      之地方，後門是他們從後門逃走時，我們在後門堵住，又
      將他們趕回去。情形就是這樣查獲，我們就將他們帶回派
      出所。（檢察官問：破門而入時，被告甲○○、丁○○在
      作什麼？）甲○○在客廳，丁○○在賭場現場。（檢察官
      問：乙○○？）他不在場。（檢察官問：搜索之前，你說
      你們已經在現場監控很久？）是的。（檢察官問：監控時
      ，有無看到乙○○？）有，他在門口觀望，有時在門口看
      一看，有時候帶客人進去。我站在離門口50公尺遠，看到
      他帶客人進入，把鐵門關起來。（檢察官問：甲○○在做
      什麼？）甲○○也是在現場帶客人進去賭。（檢察官問：
      丁○○？）我沒有注意到。（檢察官問：進入搜索時，扣
      得帳本是在哪裡查出？）客廳之辦公桌。（檢察官問：無
      線電對講機？）也是在辦公桌查獲。（檢察官問：當時查
      獲時，甲○○、丁○○承認他們在做什麼？）我在現場做
      隔離訊問，甲○○坦承負責人是乙○○，他負責記帳，而
      丁○○坦承她負責打掃賭場，收抽頭金，負責茶水。（檢
      察官問：提示凱旋派出所之檢查紀錄表，檢查紀錄表是誰
      製作？）由我唸，由一位警員製作。（檢察官問：上面記
      載檢查紀錄五是如何記載？）是根據現場詢問的結果，請
      警員記載。（檢察官問：後來你們當天將被告甲○○、丁○○帶去派出所製作筆錄，也是由你製作？）是的。（檢
      察官問：你製作筆錄過程為何？是否一問一答？）是用一
      問一答之方式。（檢察官問：現場沒有查獲乙○○，是甲○○主動告訴你們，現場是由乙○○承租？）是的。（檢
      察官問：乙○○何時去派出所製作筆錄？）查獲之後，因
      為他們都有認識，後來我請其他被告轉告乙○○，叫乙○○於93年10月7日下午主動來派出所製作筆錄。（審判長
      問：庚○○帳冊是在抽屜裡面查獲？）是的，還有無線電
      對講機、租賃契約、帳冊都是在抽屜查獲。（審判長問：
      骰子是在那裡查獲？）開封的賭具即撲克牌、骰子及賭資
      是在賭場裡面賭桌上查獲，未開封的撲克牌、還有骰子是
      在賭場旁邊櫃子裡面查獲」等語（參本院94年3月1日審判
      筆錄第4至10頁）。
（二）是由證人庚○○之證詞，可知本案係因民眾於93年9月27
      日報案稱高雄市○○路76號有人聚賭，證人庚○○於同年
      9月29、30日及10月1日下午2至4時，晚上8至12時，至上
      述處所查訪，發現有人負責把風，且有人在該處聚賭，被
      告乙○○曾於門口觀望，有時帶客人進入後，將鐵門關起
      來。嗣於93年10月2日申請搜索票，當日晚上8時去該處查
      看，復發覺有人聚賭，於晚上8時50分攻堅，查獲甲○○
      、丁○○等人，在客廳之辦公桌之抽屜內查獲帳冊2本、
      無線對獎機2具，在賭桌上查獲撲克牌已開封4副及賭資，
      在賭場旁之櫃子裡查獲未開封之撲克牌及骰子，被告甲○○當場向證人庚○○陳稱乙○○是負責人，渠負責記帳，
      被告丁○○自承負責打掃、茶水及收抽頭金。嗣後將被告
      甲○○、丁○○等人帶回派出所製作筆錄，是以一問一答
      之方式製作等事實。
（三）證人己○○於本院審理時於具結後證稱：「（檢察官問：
      是否認識乙○○？）認識沒有幾天，不熟。（檢察官問：
      是否認識甲○○、丁○○？）認識十幾天。（檢察官問：
      是否認識辛○○？）認識，我是她朋友。（檢察官問：在
      九十三年十月二日晚上是否在河南路賭博，被警方查獲？
      ）我當時去找朋友，後來就在現場與辛○○、丙○○、還
      有一個女孩子一起賭。（檢察官問：用什麼賭博？）撲克
      牌。（檢察官問：誰作莊？）辛○○。（檢察官問：現場
      查獲賭具、撲克牌、骰子是誰的？）我不知道，我只是去
      那邊賭博而已。（檢察官問：總共去那邊賭過幾次？）二
      次。（檢察官問：第一次是何時去的？）被查獲的前二天
      。（檢察官問：如何知道那個地方有在賭博？）是朋友曾
      經去過，告訴我的，當時也是去那邊找他。（檢察官問：
      查獲當天是誰打開門讓你進入？）門沒有鎖，甲○○打開
      門讓我進去。（檢察官問：現場有無看到丁○○？）我沒
      有注意，我在賭博。（檢察官問：為何你製作筆錄時，你
      說丁○○負責打掃、收錢？甲○○則負責記帳？提示10月
      3日己○○之警訊筆錄）我沒有說甲○○、丁○○這些事
      情。（檢察官問：當天警察有無對你刑求？）沒有。（檢
      察官問：警察是否按照你的意思製作筆錄？）是的。（檢
      察官問：警察製作完筆錄有無讓你看過，且按捺指印？）
      有的。（審判長問：當天賭玩什麼？）撿紅點。（審判長
      問：撿紅點為何要有人作莊？）（沈默）。（審判長問：
      當天有幾個人在玩？）四個人。（審判長問：當天到底玩
      什麼？）用二隻牌比點數大小。（審判長問：何人作莊？
      ）辛○○。（審判長問：只有你們四個人賭？）是的。（
      審判長問：你在現場賭多久？）到現場賭十幾分鐘而已。
      （審判長問：是固定由一個人作莊？）不一定，輪流作莊
      。（審判長問：如何發牌？）先擲骰子，決定由哪一家開
      始發牌。（審判長問：莊家輸一賠一或是莊家贏全吃之方
      式賭玩？）都有」等語（參本院94年3月1日審判筆錄第18
      至23頁）。證人己○○於警詢時證稱：「（問：該賭場何
      人提供？賭具何人提供？何人主持負責？何人把風？何人
      記帳？何人負責打掃收錢？何人作莊？如何抽頭？何人抽
      頭？）乙○○提供賭場。乙○○提供賭具。乙○○主持負
      責。沒人把風。甲○○記帳。丁○○負責打掃收錢。辛○○作莊。莊家每付牌一小時為限抽頭1000元。由丁○○抽
      頭。（問：你們是用現金作賭資或是用籌碼？如何計算？
      每次輸贏多少？）用現金新台幣作賭資。賠率是1 ：1 （
      即賭客押多少現金，將家就賠多少）。每次輸贏新台幣一
      千元。（問：你何時進入聚賭？何人介紹？你進入聚賭時
      何人引入？有無把風？共賭博幾次？）於93年10月2 日20
      時30分進入。朋友介紹。由甲○○引入的。沒人把風。共
      賭博二次。（問：你本日輸贏多少錢？你在該賭場共輸贏
      多少？警方查獲賭資內多少是你的？）我本日輸新台幣
      700 元。共輸新台幣2300元。有新台幣1400元是我的」等
      語（參93年度偵字第20040 號第12至13頁）「按證人己○○於警詢時之證詞，雖屬被告以外之人於審判外之陳述，
      原無證據能力。然證人己○○於具結後在本院作證時，檢
      察官提示前述警詢筆錄，詢問證人己○○該筆錄內容之真
      實性，換言之，檢察官已將此份審判外之陳述，引進審判
      庭內，且經被告甲○○等人之交互詰問，其證詞之憑信性
      業已獲得擔保，其性質已非被告以外之人於審判外之陳述
      ，本院將之自得作為認定被告等犯罪事實之證據，附此敘
      明」。
（四）是由證人己○○之證詞，可知證人己○○於93年10月2日
      前二天，曾至高雄市○○路76號賭博，於93年10月2日晚
      上8時30分許，再度至該處賭博，是被告甲○○打開門讓
      證人己○○進入該處。該處是乙○○提供賭場及賭具，被
      告甲○○負責記帳，丁○○負責打掃收錢，其賭法為以撲
      克牌兩張比點數大小，賠率是1比1，莊家每付牌以一小時
      為限，抽頭1000元，由被告丁○○收抽頭金，被查獲當日
      是證人辛○○作莊，為警查獲之賭資，其中1400元係證人
      己○○所有等事實。
（五）證人丙○○於警詢時證稱：「（問：你何時、何地被警查
      獲？）於93年10月2日20時50分，在高雄市○○區○○路
      76號1樓。我與辛○○等人，現場查獲賭具撲克牌一付、
      賭資新台幣1900元、賭具骰子3顆等物。（問：警方在現
      場查獲賭具已開封撲克牌七付、未開封撲克牌四付，是不
      適你們在玩的？你與何人賭博？）是我們在玩的。辛○○
      、林麗月、己○○等三人一起賭博。（問：你們以何賭具
      聚賭？如何玩賭？輸贏多少？與何人聚賭？）以撲克牌及
      骰子為賭具（俗稱四八豆），將撲克牌之大小牌分開，以
      小牌Ａ─10，40張牌聚賭，先擲骰子由骰子點數決定莊家
      ，每家發二張牌比點數大小，賠率是1：1賭資最少一百元
      最多一千元。（問：該賭場何人提供？賭具何人提供？何
      人主持負責？何人把風？何人記帳？何人負責打掃收錢？
      何人作莊？如何抽頭？何人抽頭？）乙○○提供賭場。乙○○提供賭具。乙○○主持負責。沒人把風。甲○○記帳
      。丁○○負責打掃收錢。辛○○作莊。莊家每付牌一小時
      為限抽頭1000元。由丁○○抽頭」等語（參93年度偵字第
      20040號第14至15頁）「按證人丙○○於警詢時之證詞，
      雖屬被告以外之人於審判外之陳述，原無證據能力。然被
      告甲○○等人，於本院審理時撤回聲請傳喚證人丙○○到
      庭為證（參本院94年3月15日審判筆錄第4頁）。而本案於
      言詞辯論終結前，被告甲○○等人，對於證人丙○○於警
      詢時之筆錄，均未表示該筆錄無證據能力或提出異議，依
      據刑事訴訟法第159 條之5第2 項之規定，視為有同條第1
      項之同意。又本院審酌證人即查獲本件之員警庚○○證稱
      查獲本件後，將被告及相關之賭客帶回派出所製作筆錄時
      ，係以一問一答之方式製作，認證人丙○○於警詢時筆錄
      作成之情況，並無不適當之情形，依據刑事訴訟法第159
      條之5 第1 項之規定，自得將之作為證據，附此敘明」。
（六）證人辛○○於本院審理時於具結後雖證稱：「當時我是請
      我的小妹去那邊打掃，我在那邊原要去吃飯，後來警察衝
      進去，說我們在賭博。之前去過二、三次，是乙○○要承
      租房子，房東要他找保證人，所以我才去給乙○○當保證
      人。警方在現場查獲之撲克牌、骰子，我不曉得是誰的。
      警察叫我們要有一個人承認作莊。大概下午五點多就去河
      南路現場了。我就樓上、樓下跑，我有時打掃樓上。那邊
      時常有很多人去那邊閒聊、泡茶。我去的時候，他們都在
      泡茶，我就上樓去打掃。當天後來我下樓時，我看到有一
      個人在那邊玩撲克牌。（後又改稱：有幾人在玩撲克牌。
      ）玩撿紅點。我只是玩一下子，警察進來時，我們就已經
      沒有在玩牌了，而且乙○○當時還去梨山買蜜蘋果，警察
      不可能看到乙○○帶客人進去」等語（參94年3月1日第10
      至17頁）。但查：
     1、證人辛○○於警詢時係證稱：「（問：你何時、何地被
        警查獲？現場查獲何物？警方持搜索票時，你有無在場
        ？）於93年10月2 日20時50分，在高雄市○○區○○路
        76號1 樓。我與丙○○等人，現場查獲賭具撲克牌乙付
        、賭資新台幣1900元、賭具骰子3 顆等物。我有在場。
        （問：你們以何賭具聚賭？如何玩賭？輸贏多少？與何
        人聚賭？請當場指認？）以撲克牌及骰子為賭具（俗稱
        四八豆），將撲克牌之大小牌分開，以小牌Ａ─10，40
        張牌聚賭，先擲骰子由骰子點數決定莊家，每家發二張
        牌比點數大小，賠率是1 ：1 賭資最少一百元最多一千
        元。（問：該賭場何人提供？賭具何人提供？何人主持
        負責？何人把風？何人記帳？何人負責打掃收錢？何人
        作莊？如何抽頭？何人抽頭？）我不知道。甲○○提供
        賭具。我不知道。沒人把風。甲○○記帳。丁○○負責
        打掃收錢。我作莊。我每付牌一小時為限抽頭1000元。
        由丁○○負責收錢我不曉得誰抽頭。（問：你們是用現
        金作賭資或是用籌碼？如何計算？每次輸贏多少？）用
        現金新台幣作賭資。賠率是1 ：1 （即賭客押多少現金
        ，將家就賠多少）。每次輸贏新台幣一千元。（問：你
        何時進入聚賭？何人介紹？你進入聚賭時何人引入？有
        無把風？共賭博幾次？）於93年10月2 日20時10分進入
        。不詳朋友介紹。由甲○○引入的。沒人把風。共賭博
        三次。（問：你本日輸贏多少錢？你在該賭場共輸贏多
        少？警方查獲賭資內多少是你的？）我本日輸新台幣
        1000元。共贏新台幣400 元。有新台幣200 元是我的」
        等語（參93年度偵字第20040 號卷宗第8 至9 頁）。
     2、是證人辛○○在審判時於具結後證述之內容，與渠在警
        詢時證述之內容，並不相符。而依據刑事訴訟法第159
        條之2 之規定，被告以外之人於檢察事務官、司法警察
        官、司法警察調查中所為之陳述，與審判中不服時，其
        先前之陳述具有較可信之特別情況，且為證明犯罪事實
        存否所必要者，得為證據。而證人辛○○係於93年10月
        2 日晚上10時50分許，與證人己○○等人，在上址為警
        查獲，嗣為證人即警員庚○○等人帶回警局偵訊，且係
        以一問一答之方式為之。再衡諸證人辛○○自承：「製
        作筆錄時警察並未刑求，警察做筆錄時有問渠，這樣寫
        ，是否按照渠之意思製作，渠說是」等語（參本院94年
        3 月1 日審判筆錄第13頁），足徵證人辛○○於警詢時
        之陳述，係出於渠之自由意志，復徵之渠於警局製作筆
        錄之情況，本院認渠於警詢時所為之陳述，具有較可信
        之特別情況，且為證明被告乙○○等人犯罪事實存否所
        必要，自得作為證據。
     3、證人辛○○於本院審理時之證詞及渠於警詢時之陳述，
        雖互不相符，但衡酌證人辛○○於為警查獲後，旋即為
        警帶回派出所製作筆錄，而該份筆錄係出於渠之自由意
        志，且渠於警詢時證述之內容，復與證人己○○、丙○○之上揭證詞相合等情，足認證人辛○○於警詢時證述
        ，方為實情，渠於本院之證詞應為迴護被告乙○○等人
        之詞，不足為採。
     4、是由證人辛○○於警詢時之陳述，可知證人辛○○進入
        上址賭博財物共3 次，為警查獲當天，係被告甲○○開
        門讓渠進入該處，由渠與己○○、丙○○、林麗月等人
        ，在該處以撲克牌賭博財物，並且由渠作莊。雖證人辛○○陳稱不知賭場何人提供，不知何人抽頭，但陳稱被
        告甲○○記帳，被告丁○○負責打掃收錢等事實。
（七）證人即被告乙○○於本院審理時於具結後證稱：「（檢察
      官問：你做什麼工作？）批發水蜜桃水果工作。（檢察官
      問：你與辛○○是什麼關係？）他是我的股東。（檢察官
      問：是否認識甲○○、丁○○？）甲○○我認識，丁○○
      不認識。（檢察官問：你是否在九月二十一日開始租下河
      南路七十六號之房子？）是的，是我租賃的。（檢察官問
      ：誰叫你去租賃？）我的股東叫我去租賃那間房子。（檢
      察官問：哪個股東？）我的股東辛○○。（檢察官問：何
      時開始那個地方提供他人賭博？）因為我一開始是批發水
      果，一些客戶找我泡茶，因為無聊，一開始是玩三十、五
      十元小輸贏，有時候他們會貼我三百、五百元電費，如果
      沒有的話，就沒有給我錢。只是純粹消遣。（檢察官問：
      十月二日警察去查獲時，你在現場？）沒有，我與廠商談
      事情，我沒有在現場。（檢察官問：警方在現場查獲帳冊
      二本，那二本帳冊是誰的？）這不是甲○○的，因為他開
      計程車，下午會去我那邊，我請他幫我記帳，我會給他二
      、三百元作為報酬，有時候沒有給錢。（檢察官問：警方
      查獲之骰子、對講機、撲克牌是誰的？）對講機是我在梨
      山批發水果，因為距離遠，我在使用的。其餘骰子、撲克
      牌也是我的。（檢察官問：丁○○是誰叫她去那邊打掃、
      收帳？）我不知道。（檢察官問：是否是辛○○叫來的？
      ）我只是說找壹個人幫我清房間、放水果，但是不認識丁○○。（檢察官問：所以辛○○叫丁○○來幫忙管理現場
      ？）他沒有告訴我，我不知道。公司有會計會處理。（審
      判長問：撲克牌、骰子是你去購買？）是的。因為我的一
      些客戶、還有鄰居大家去那邊泡茶，因為無聊，才去購買
      這些東西來消遣。（審判長問：撲克牌購買幾副？骰子購
      買多少？）三十副撲克牌，骰子大概是購買五十顆。（審
      判長問：其他東西？）對講機放在抽屜，他們將我東西拿
      走。（審判長問：平常煙、酒是誰管理？）客人自己去購
      買或自己帶來，我也是自己帶去。（審判長問：你請甲○○幫忙記帳，是指計什麼帳？）我沒有請他幫忙記帳，因
      為我不認識字，甲○○我認識他很久了，所以若有人買水
      果，我請他幫忙記帳。（參本院94年3 月15日審判筆錄第
      4 至8 頁）。是由證人乙○○之前述證詞，可知渠係陳述
      ：
     1、上述處所係渠所承租，曾提供客戶賭博財物，扣案之撲
        克牌及骰子，是渠所有供人賭博之用，且有收取客人所
        交付之二、三百元之情事。雖渠證稱係供客戶消遣，但
        扣案撲克牌十一副，骰子共計有66粒。但衡諸常情，純
        粹提供客戶消遣，焉需要如此多之賭具，顯然係在開設
        賭場，方有準備如斯多賭具之必要，渠此節證詞，無非
        避重就輕之詞，尚不足為採。
     2、扣案之帳冊係渠所有，因渠不識字，請被告甲○○代為
        登記客戶購買水果之帳。然查：
      (1)被告乙○○於本院94年3 月23日審判庭中復陳稱：「（
        審判長問：對於帳本2 本有何意見？提示並朗讀帳本內
        之記載？）我請嘉賓幫我記會錢。（審判長問：為何你
        收會錢會在帳本上寫「員工借支」？）那是寫會錢的紀
        錄。我的的員工十幾個人，我也不知道為何甲○○寫「
        員工借支」，我是在做批發之生意，所以員工不少。（
        審判長問：為何帳本上面記載二十六、二十七、二十九
        、三十日都有「員工借支」？）我不知道，二十八日那
        天我出去，我去與別人談水果的事情」等語（參是日審
        判筆錄第3至4頁）。
      (2)是被告乙○○就扣案之帳冊二本之用途，即有係請被告
        甲○○幫忙記錄出賣水果及會錢之差異，則被告乙○○
        就扣案帳冊用途之陳述，其真實性，實有疑義。
      (3)徵諸被告甲○○陳稱：「（審判長問：對於帳本2 本有
        何意見？提示並朗讀帳本內之記載？）有卡通圖案之帳
        本是乙○○叫我記帳的。（審判長問：為何帳本上面記
        載二十六、二十七、二十九、三十日都有「員工借支」
        ？）我是按照乙○○寫的字條上面照抄的」等語（參本
        院94年3 月23日審判筆錄）。是由被告甲○○之陳述，
        可知扣案中有卡通圖案之帳冊，係被告甲○○按照被告
        乙○○寫的字條上面照抄等事實。
      (4)而徵諸證人己○○、丙○○、辛○○之前述證詞，可知
        被告甲○○在上述賭博場所記帳，已如前述。再觀諸被
        告甲○○於警詢時陳稱：「（問：你何時、何地被警查
        獲？現場查獲何物？警方持有臺灣高雄地方法院九十三
        年度聲搜字第1732號案由：賭博案搜索票搜索時，你有
        無在場？）於93年10月2 日20時50分，在高雄市○○區
        ○○路76號1 樓。我與丁○○等人，現場查獲帳本2 本
        、租賃契約1 份、無線電對講機2 具、撲克牌已開封7
        付、撲克牌未開封4 付、置於桌上撲克牌16支、賭具骰
        子66粒，桌上賭資新台幣1900元。我有在場。（問：該
        賭場以何聚賭？如何玩賭？輸贏多少？與何人聚賭？請
        當場指認？）以撲克牌及骰子為賭具（俗稱四八豆），
        將撲克牌之大小牌分開，以小牌Ａ─10，40張牌聚賭，
        先擲骰子由骰子點數決定莊家，每家發二張牌比點數大
        小，賠率是1 ：1 ，賭資最少一百元最多一千元。（問
        ：該賭場何人提供？賭具何人提供？何人主持負責？何
        人把風？何人記帳？何人負責打掃收錢？何人作莊？如
        何抽頭？何人抽頭？）由乙○○承租提供賭場。乙○○
        提供賭具。乙○○主持負責。我記帳。丁○○負責打掃
        收錢。由辛○○作莊。莊家每付牌一小時為限抽頭1000
        元。由丁○○負責收取抽頭金後交給乙○○。（問：該
        賭場是從何時開始營業？每日抽頭金多少？如何分配？
        ）於93年9 月27日開始營業。每日抽頭金3 至4 千元。
        我每日分紅約新台幣2 、3 百元」等語（參93年度偵字
        第20040 號卷宗第4 至5 頁）。又被告甲○○於偵查時
        陳稱略以：「（問：帳是何人記？）是我，因為乙○○
        不認字。我是27日開始去的，他在93年9 月30日有拿
        300 元給我，一般都是拿3 、5 百元。（均問被告：呂
        茂生是否曾給過你錢？）他之前曾因為贏錢給我300 元
        分紅」等語（參同上偵卷第63、83頁）。是由被告甲○○之陳述，可知前述賭場確係被告乙○○所經營、主持
        ，並以每日薪資500 元之代價，雇用被告丁○○在上址
        擔任供應茶水、打掃，及收抽頭金予被告乙○○，而被
        告甲○○則在該處負責記帳之工作，每日分紅2 、3 百
        元等事實。
      (5)被告丁○○於警詢時陳稱：「（問：你何時、何地被警
        查獲？現場查獲何物？警方持有臺灣高雄地方法院九十
        三年度聲搜字第1732號案由：賭博案搜索票搜索時，你
        有無在場？）於93年10月2 日20時50分，在高雄市○○
        區○○路76號1 樓。我與甲○○等人，現場查獲帳本貳
        本、租賃契約壹份、無線電對講機貳具、撲克牌已開封
        柒付、撲克牌未開封肆負付、置於桌上撲克牌拾陸支、
        賭具骰子陸拾陸粒，桌上賭資新台幣1900元。我有在場
        。（問：該賭場以何聚賭？如何玩賭？輸贏多少？與何
        人聚賭？請當場指認？）以撲克牌及骰子為賭具（俗稱
        四八豆），將撲克牌之大小牌分開，以小牌Ａ─10，40
        張牌聚賭，先擲骰子由骰子點數決定莊家，每家發二張
        牌比點數大小，賠率是1 ：1 ，賭資最少一百元最多一
        千元。（問：該賭場何人提供？賭具何人提供？何人主
        持負責？何人把風？何人記帳？何人負責打掃收錢？何
        人作莊？如何抽頭？何人抽頭？）由乙○○承租提供賭
        場。乙○○提供賭具。乙○○主持負責。甲○○記帳。
        我負責打掃送茶水及收錢。辛○○作莊。莊家每付牌一
        小時為限抽頭1000元。由我收取抽頭金後交給乙○○。
        （問：該賭場是從何時開始營業？每日抽頭金多少？如
        何分配？）於93年9 月27日開始營業。每日抽頭金3至4
        千元。我算工錢每日薪台幣500 元。由乙○○支付給我
        」等語（參93年度偵字第20040 號卷宗第6 至7 頁）。
        又被告丁○○於偵查時陳稱略以：「（問：帳是何人記
        ？）我是在幫忙倒茶水、掃掃地，賭博的事我不管，我
        才去二、三天，之前我不知道。買茶水不是我出錢，他
        有時給我5 百元，一共拿了1 千元。（均問被告：呂茂
        生是否曾給過你錢？）乙○○給我5 百元二次，用以買
        清潔用品）」等語（參同上偵卷第63、83頁）。是由被
        告丁○○於警局、偵查時之陳述，可知前述賭場確係被
        告乙○○所經營、主持，並以每日薪資500 元之代價，
        雇用被告丁○○在上址擔任供應茶水、打掃，及收抽頭
        金予被告乙○○，而被告甲○○負責記帳等事實。
      (6)至被告乙○○雖辯稱：扣案之對講機二具，係在梨山批
        發水果而用等語。但衡諸證人庚○○之證詞，可知被告
        乙○○不但會在前開處所前張望，且被告甲○○亦有如
        斯之動作，而有過濾客人之情形，可見此賭場之防範遭
        查緝之動作相當縝密，本院綜合上情，認此對講機二具
        ，應為在門外之人與賭場之聯繫工具，實為防範查緝之
        用，附此敘明。
（八）是由被告甲○○、丁○○二人於警詢、偵查時之陳述，復
      衡諸證人庚○○、己○○、丙○○、辛○○之前述證詞，
      可見被告乙○○承租上述場所作為供人賭博財物之用，並
      提供撲克牌、骰子等物為賭博工具，且以無線電對講機過
      濾客人，藉此收取抽頭金營利。並雇用與其有共同犯意聯
      絡之被告甲○○在上址擔任記帳、過濾客人之工作，及雇
      用與其具有共同犯意聯絡之被告丁○○在前述處所打掃、
      提供客人茶水及收取抽頭金予被告乙○○之工作。被告甲○○、丁○○於本院審理時之前述辯解，顯為卸責之詞，
      被告乙○○於本院審理時擔任證人之證詞，顯係迴護被告
      甲○○、丁○○之詞，均不足採信。此外，復有扣案之帳
      本2 本、租賃契約1 份、無線對講機2 具、撲克牌11副（
      未開封7 副、已開封4 副）、賭桌上之撲克牌16張、骰子
      66 及 賭資新臺幣1900元可佐（93年度偵字第1566號卷宗
      第45 至50 頁，93年度偵字第20040 號卷宗第30至35頁、
      71頁），且有高雄市政府警察局苓雅分局凱旋派出所檢查
      紀錄表一份及現場照片6 張（參93年度偵字第1566號卷宗
      第43至50頁、51至53頁）在卷可稽，被告乙○○等3 人之
      犯行，洵堪認定。
三、核被告乙○○、甲○○、丁○○三人所為，係犯刑法第268
    意圖營利供給賭博場所，與意圖營利聚眾賭博罪（起訴書犯
    罪事實欄雖未記載意圖營利供給賭博場所部分，然就被告乙○○承租前述場所後，旋即雇用被告甲○○、丁○○二人為
    現場管理人，嗣招攬不特定人至該處賭博等情觀之，應可認
    為檢察官業已就此部分之犯行起訴，本院自得依法予以斟酌
    ，附此敘明）。又被告乙○○、甲○○、丁○○等三人，就
    意圖營利供給賭博場所及意圖營利聚眾賭博犯行，有共同之
    犯意聯絡及行為分擔，係共同正犯。又被告乙○○、甲○○
    、丁○○三人，就其前述意圖營利供給賭博場所及意圖營利
    聚眾賭博犯行，均犯罪時間緊接，均所犯構成要件相同之罪
    名，顯係基於概括之犯意反覆為之，均應論以連續犯，並加
    重其刑（雖起訴書未記載連續犯，但就起訴書之內容觀之，
    係被告三人自93年9 月27日起，至93年10月2 日查獲為止，
    以上開處所為賭博場所聚眾賭博，應認檢察官之真意，應係
    認為被告等係連續犯，本院自得予以審酌；退步言之，縱檢
    察官並未認被告三人係連續犯，但本院審酌全卷，認被告等
    三人係基於意圖營利供給賭博場所及意圖營利聚眾賭博之犯
    意，反覆為前述犯罪行為，渠等未為檢察官所起訴之部分，
    因與起訴之部分，有連續犯裁判上一罪之關係，為審判效力
    所及，本院亦得予以斟酌，附此敘明）。又被告乙○○、甲○○、丁○○，就意圖營利供給賭博場所及意圖營利聚眾賭
    博間，有方法結果之牽連關係，為牽連犯，應從一情節較重
    之連續意圖營利聚眾賭博罪處斷。又被告乙○○前因傷害案
    件，經本院以89年度易字第483 號判處有期徒刑5 月確定，
    於90年4 月13日因感訓折抵刑期執行完畢；被告甲○○前因
    連續竊盜案件，經臺灣高等法院高雄分院以89年上易字第32
    5 號判處有期徒刑1 年確定，於90年1 月18日縮短刑期執行
    完畢，此有臺灣高等法院被告全國前案紀錄表二份在卷可按
    ，被告乙○○、甲○○人竟無悔悟，均於五年以內再犯本件
    有期徒刑以上之罪，為累犯，均應依刑法第四十七條規定加
    重其刑。爰審酌被告乙○○承租上述房屋充為賭場，又僱傭
    被告甲○○、丁○○二人為現場管理人，由被告甲○○負責
    記帳及過濾客人，被告丁○○則負責打掃、收錢，而被告乙○○為賭場之主持人，惡性自較其餘被告為重；被告甲○○
    、丁○○二人，係為賺取工資而受僱於賭場內工作，惡性較
    輕。但衡酌被告甲○○、丁○○於犯罪後，否認犯行，飾詞
    卸責，顯無悔意，被告乙○○雖坦承犯行，但未將實情和盤
    托出，而為迴護被告甲○○、丁○○之詞，實不可取。復徵
    之被告三人之犯罪手段及犯罪所得等一切情狀，對被告乙○○、甲○○、丁○○三人，分別量處如主文所示之刑，並就
    被告丁○○部分，諭知易科罰金之折算標準。扣案之當場賭
    博之器具即賭桌上之撲克牌16張及賭檯上之賭資1900元，應
    依刑法第26 6條第2 項規定沒收之。至扣案之帳本2 本、租
    賃契約1 份、無線對講機2 具、撲克牌11副及骰子66粒（依
    據證人庚○○之證詞及現場照片所示，在賭桌上並未扣得骰
    子，而骰子66粒係於賭場旁之櫃子內查獲，非屬當場之賭博
    器具），係被告乙○○所有，供犯罪所用之物，已如前述，
    應刑法第38條第1 項第2 款諭知沒收。
據上論斷，應依刑事訴訟法第299 條第1 項前段、刑法第28條、
第56條、第268 條、第266 條第2 項、第55條、第41條第1 項前
段、第38條第1 項第2 款，罰金罰鍰提高標準條例第1 條前段、
第2 條，判決如主文。
本案經檢察官戊○○到庭執行職務。
中　　華　　民　　國　　94　　年　　4 　　月　　6 　　日
                  刑事第十庭審判長法　官   張世賢
                                  法  官   王啟明
                                  法  官   呂曾達
以上正本證明與原本無異。
如不服本判決，應於收受送達後10日內向本院提出上訴書狀。
　　　　　　　　　　　　　        書記官   林慧君
中　　華　　民　　國　　94　　年　　4 　　月　　6 　　日
附錄本判決論罪之法條：
中華民國刑法第268條：
意圖營利，供給賭博場所或聚眾賭博者，處三年以下有期徒刑，
得併科三千元以下罰金。
